【裁判字號】    97,訴,956
【裁判日期】    970704
【裁判案由】    違反毒品危害防制條例
【裁判全文】
臺灣臺南地方法院刑事判決               97年度訴字第956號
公  訴  人  臺灣臺南地方法院檢察署檢察官
被      告  乙○○
                  （現另案於臺灣臺南監獄臺南分監執行中）
上列被告因違反毒品危害防制條例案件，經檢察官提起公訴（96
年度毒偵字第2978、3027號），被告於準備程序期日就被訴事實
為有罪陳述，本院合議庭裁定由受命法官獨任進行簡式審判程序
，判決如下：
    主  文
乙○○施用第一級毒品，處有期徒刑拾月，減為有期徒刑伍月，
扣案之第一級毒品海洛因貳拾參包（合計淨重參點零肆公克）沒
收銷燬之；又施用第二級毒品，處有期徒刑捌月，減為有期徒刑
肆月，扣案之第二級毒品安非他命貳拾包（驗餘毛重捌點壹柒公
克）沒收銷燬之。應執行有期徒刑捌月。扣案之第一級毒品海洛
因貳拾參包（合計淨重參點零肆公克）、第二級毒品安非他命貳
拾包（驗餘毛重捌點壹柒公克）均沒收銷燬之。
    事實及理由
一、本件係經被告乙○○於準備程序為有罪之表示，而經本院合
    議庭裁定由受命法官獨任以簡式審判程序加以審理，依刑事
    訴訟法第273條之2、第159條第2項之規定，不適用傳聞法則
    有關限制證據能力之相關規定；並得依同法第310條之2準用
    第454條之規定製作略式判決書（僅記載「證據名稱」），
    合先敘明。
二、本案犯罪事實及證據名稱，除：(一)犯罪事實欄第1頁第8行「
    88年度訴字第【797】號」部分更正為「88年度訴字第【798
    】號」；(二)犯罪事實欄第2頁關於搜索到之毒品海洛因及安
    非他命之重量應更改為「海洛因23包（合計淨重3.04公克）
    、第二級毒品安非他命20包（驗餘毛重8.170公克）」；(三)
    犯罪事實欄第2頁第3行，關於「以針筒將海洛因摻水注射血
    管之方式施用」之記載，應更正為「以將海洛因摻入香煙內
    後吸食香煙之方式施用」；(四)證據部分補充「被告乙○○於
    本院之自白；卷附臺灣高等法院被告前案紀錄表1份外，餘
    均與檢察官起訴書之記載相同，予以引用（如附件）。
三、扣案之第一級毒品海洛因23包（合計淨重3.04公克）、第二
    級毒品安非他命20包（驗餘毛重8.170公克）均為毒品危害
    防制條例所稱之毒品，不問屬於犯人與否，均應依毒品危害
    防制條例第18條第1項前段規定，諭知沒收並銷燬之。至扣
    案之針筒2支，被告於本院審理時否認為其所有供施用第一
    級毒品海洛因所用之物，而據被告於偵訊及本院所述，其係
    以吸食摻有海洛因之香煙之方式施用第一級毒品海洛因（見
    臺灣雲林地方法院檢察署96年度毒偵字第308號卷第7頁；本
    院卷第46頁），並非以注射手臂血管之方式施用，因此被告
    辯稱針筒非其施用海洛因之工具，堪屬可信，此外，並無任
    何證據證明該等物品係被告所有之物，且非違禁物，爰不另
    宣告沒收，檢察官聲請沒收扣案針筒2支，尚屬無據，附此
    敘明。
四、本件被告犯罪行為之時間，係在96年4月24日以前，所犯罪
    名宣告刑在有期徒刑1年6月以下，合於中華民國96年罪犯減
    刑條例第2條第1項第3款之規定，應減其宣告刑2分之1。
五、依刑事訴訟法第299條第1項前段、第273條之1第1項、第310
    條之2、第454條第2項，毒品危害防制條例第10條第1項、第
    2項、第18條第1項前段，刑法第11條前段、第51條第5款，
    中華民國96年罪犯減刑條例第2條第1項第3款、第7條、第9
    條，判決如主文。
六、如不服本判決，應於判決送達後10日內，向本院提出上訴書
    狀。
本案經檢察官甲○○到庭執行職務。
中    華    民    國    97    年    7     月    4     日
                  刑事第十三庭  法  官  莊玉熙
以上正本證明與原本無異。
如不服本判決應於收受本判決後10日內向本院提出上訴書狀，並
應敘述具體理由。如未敘述上訴理由者，應於上訴期間屆滿後20
日內向本院補提理由書狀（均須按他造當事人之人數附繕本）「
切勿逕送上級法院」。
                                書記官  余富誠
中    華    民    國    97    年    7     月    7     日
附錄本件論罪科刑法條：
毒品危害防制條例第10條第1項、第2項
施用第一級毒品者，處6月以上5年以下有期徒刑。
施用第二級毒品者，處3年以下有期徒刑。


司法院資訊處製作；財團法人民間司法改革基金會備份。
